---
title: "Surface errière des voisins"
output: html_document
---

```{r doc settings,  package, message=FALSE, warning=FALSE}
rm(list = ls())
knitr::opts_chunk$set(eval = T, cache = T, message = F, warning=F)

library("EcoFoG")
library("dbmss")
library("tidyverse")
library("pingr")
library("spatstat")
library("devtools")
path <- "C:\\Users\\emduc\\Desktop\\Drive\\symphostage\\"
# path <- "./data/" # To be used on sylvain local machine
```


# data brut

```{r}
# load(file = "C:\\Users\\emduc\\Desktop\\Drive\\symphostage\\paracou_data\\DataParacou.RData") 
# 
# paracoutree <- DataParacou %>% 
#   filter(code_vivant ==1) %>% 
#   filter(n_parcelle != 17) %>% 
#   filter(n_parcelle !=18) %>% 
#   filter(campagne == 2015) %>% 
#   filter(circ_corr > 31.4)
# 
# paracoutree[which(paracoutree$circ_corr == 888),"circ_corr"] <- 80*pi
# 
# DataParacou$n_parcelle <- as.factor(DataParacou$n_parcelle)
# summary(DataParacou$n_parcelle)
# save(paracoutree, file = "C:\\Users\\emduc\\Desktop\\Drive\\symphostage\\paracou_data\\paracoutree.RData")

load(file.path(path, "paracou_data", "paracoutree.RData")) 

symphonia_stage <- read.csv(file.path(path, "Full_traits_data.csv"),header = T, dec = ",", sep=";")%>%  group_by(n_parcelle, n_carre, n_arbre) %>% 
  summarize() %>% 
  mutate(ID = paste(n_parcelle, n_carre, n_arbre, sep="_"))
```
## data selection via paracou database

```{r data boucle Marcon}
# Creation d'un wmppp
if (!any(is.na(pingr::ping_port("sql.ecofog.gf", port=1433)))) {
  # Si le serveur sql.ecofog.gf est accessible
  Paracou2df("Plot='6' AND CensusYear=2016") %>%
    # Arbres vivants
    filter(CodeAlive == TRUE) %>%
    # Variables utiles
    select(Plot, SubPlot:Yfield, Family:Species, CircCorr) %>%
    # Nom complet des especes
    unite(col = spName, Family, Genus, Species, remove = FALSE) %>%
    # Champs d'un wmppp. Le poids est la surface terriere
    mutate(X=Xfield, Y=Yfield, PointType=as.factor(spName),
           PointWeight=pi*(CircCorr/pi/2)^2, PointName=idTree) %>%
    dbmss::wmppp(window = owin(c(0,250), c(0,250),
                               unitname=c("metre", "metres"))) -> Paracou6
} else {
  # Données dans le package Spatdiv
  devtools::install_github("EricMarcon/SpatDiv")
  library("SpatDiv")
}
```



# data used

data selection parcelle by parcelle because spatstat window is specific to the parcelle and even if parcelle 1 to 15 have the same size they are not oriented in the same way. Also we use X and Y from paracou referentiel and not utm X and Y because parcelle are not place in north-south axe.

```{r}
Paracoutest <- paracoutree %>% 
  filter(code_vivant ==1) %>% 
  mutate(species = paste(Genre, Espece, sep="_")) %>% 
  select(n_parcelle, n_carre, n_arbre, X, Y, circ_corr, species) %>% 
  filter(n_parcelle == 16) %>% 
  mutate( PointWeight = (circ_corr)^2/(4*pi)) %>% 
  mutate( PointName = paste(n_parcelle, n_carre, n_arbre, sep="_")) %>%
  rename( PointType = species)

rownames(Paracoutest) <- Paracoutest$PointName
Paracoutest <- dbmss::wmppp(Paracoutest, window = owin(c(0,115), c(4,109), unitname=c("metres", "metres")))
```

# Définition du voisinage

```{r}
rVoisinage <- 25
```

# 1 : sans correction des effets de bord

## Matrice de distance

```{r}
Distances <- pairdist(Paracoutest)
```

## Matrice de voisinage (25m)
creating a true/false matrice for being neighbour or not depinding on rVoisinage

```{r}
Voisins <- (Distances <= rVoisinage) # inférieur ou égale
```


  # # Variante : seulement les gros arbres
  # Voisins <- (Distances <= rVoisinage) & (Paracoutest$marks$PointWeight > 1000)
  # 
  # # Variante 2 : les symphonia
  # EstSymphonia <- logical(Paracoutest$n) #vecteur de la longueur de paracoutest ici 3540
  # EstSymphonia[grep("Symphonia_", Paracoutest$marks$PointType)] <- TRUE #Èremplacement par TRUE des place de dans le vecteur qui
  # #corresponde à celle dans lesquelles il y a le pattern Symphonia_
  # Voisins <- (Distances <= rVoisinage) & EstSymphonia # on selectionne dans la matrice voisin ceux qui répondent aux 2 conditions
  
  
## Elimination du point lui-même

```{r}
diag(Voisins) <- FALSE
```

## Surface terrière des voisins, par colonne


```{r}
Gvoisins <- apply(Voisins, 2, function(EstVoisin) sum(Paracoutest[EstVoisin]$marks$PointWeight))
```

# 2 : correction des effets de bord

## Facteur de correction
```{r}
Correction <- function(NumPoint) {
  # Disque de 25m de rayon autour du point
  disc(radius=rVoisinage, centre=c(Paracoutest$x[NumPoint], Paracoutest$y[NumPoint])) %>% 
  # Intersection avec la parcelle
  intersect.owin(Paracoutest$window) %>% 
  # Calul de la surface
  area -> VoisinageDansParcelle
  # Retour du facteur de correction
  return(pi * rVoisinage^2 / VoisinageDansParcelle)
}

Corrections <- vapply(1:Paracoutest$n, Correction, 0)

```


## Surface terrière corrigée ajoutée au wmppp
```{r}
Paracoutest$marks$GNeighbors <- Gvoisins*Corrections
```

## Nombre de voisins

```{r}
Paracoutest$marks$nNeighbors <- colSums(Voisins)*Corrections
```

##Nombre d'espece de voisin différent 

Paracoutest$marks$sp_neighbors <- unique(Paracoutest$marks$PointType)


#  Carte

```{r}
# plot(density(Paracoutest, weights = Paracoutest$marks$GNeighbors), main="Surface terrière des voisins")
# plot(Paracoutest[grep("Symphonia_", Paracoutest$marks$PointType)], which.marks = "PointWeight", add=TRUE)

```


## Surface terrière

```{r}
# plot(density(Paracoutest, weights = Paracoutest$marks$PointWeight), main="Surface terrière")
```

# extraction des données 
```{r}
P_Gneighbour <- as.data.frame(Paracoutest) 
P_Gneighbour <- P_Gneighbour %>% 
  mutate(ID = rownames(P_Gneighbour)) 
 G_neighbour16 <-P_Gneighbour %>% 
  inner_join(symphonia_stage, by = "ID")

#save(G_neighbour16, file = "C:\\Users\\emduc\\Desktop\\Drive\\symphostage\\G_neighbour_data\\G_neighbour16.Rdata" )
```



# data bind 

```{r}
#load(file = "C:\\Users\\emduc\\Desktop\\Drive\\symphostage\\G_neighbour_data\\G_neighbour16.RData") 

Full_Gneighbour <- rbind(G_neighbour1,G_neighbour10, G_neighbour2, G_neighbour3, G_neighbour4, G_neighbour5, G_neighbour6,G_neighbour7, G_neighbour8, G_neighbour9, G_neighbour11, G_neighbour12, G_neighbour13, G_neighbour14, G_neighbour15, G_neighbour16)

# write.csv(Full_Gneighbour, file = "C:\\Users\\emduc\\Desktop\\Drive\\symphostage\\G_neighbour_data\\Full_Gneighbour.csv")

```

